臺灣屏東地方法院小額民事判決
                               111年度屏小字第127號
原      告  蔡宏遠  

被      告  陳賀山  

上列當事人間給付和解金事件，本院於民國111年4月20日言詞辯
論終結，判決如下：
    主  文
被告應給付原告新臺幣5,000元，及自民國110年11月23日起至清
償日止，按週年利率5％計算之利息。
訴訟費用新臺幣1,000元由被告負擔。
本判決得假執行，但被告如以新臺幣5,000元為原告預供擔保，
得免為假執行。
    事實及理由
一、原告主張：兩造間於民國110年8月20日就臺灣屏東地方檢察
    署110年度他字第1128號併1129號妨害自由案件達成和解，
    約定被告向原告道歉，依和解書約定要刪除辱罵、相關隱射
    原告的貼文，但被告未履行，還繼續辱罵，為此依和解書第
    6條約定，請求被告給付新臺幣（下同）5,000元等語。聲明
    ：被告應給付原告5,000元，並自110年9月3日起至清償日止
    ，按週年利率5％計算之利息。
二、被告則以：有簽和解書，但會簽的理由是原告恐嚇我如果不
    簽和解書，他要告我女兒，告到我女兒失業，和解書是110 
    年8 月20日簽的。原告庭呈的資料內容都是我寫的，但是內
    容沒有罵到原告，有哪一句罵他，請原告指出來等語。聲明
    ：請求駁回原告之訴。
三、原告主張兩造間於110年8月20日就臺灣屏東地方檢察署110
    年度他字第1128號併1129號妨害自由案件達成和解乙節，業
    據原告提出和解書、臺灣屏東地方檢察署刑事傳票為證〔見
    本院110年度司促字第11238號卷（下稱支付命令卷）第7、1
    5頁〕，並為被告所不爭執，應可信為真實。被告雖抗辯會簽
    的理由是原告恐嚇我如果不簽和解書，他要告我女兒，告到
    我女兒失業云云，被告所述屬實，然本件並無證據證明被告
    已依民法第92條第1項規定，撤銷所為系爭和解書之意思表
    示，故系爭和解書，仍屬有效。
四、本件系爭和解書第2、3、4、5、6條分別約定：「二、與和
    解庭結束當日，同意立刻刪除所開立的3個臉書假帳號（陳
    野鶴、陳恩豪、王偉庭）與刪除一切辱罵、相關隱射乙○○先
    生的貼文。三、刪除甲○○個人臉書版面上一切辱罵、相關隱
    射乙○○先生的貼文。四、刪除管理建立的社團（棒棒紫砂壺
    ）社團中，一切辱罵、相關隱射乙○○先生的貼文。五、保證
    以後不再開設其他假帳號再次騷擾受害者乙○○先生，違反則
    願承擔法律途徑處理。六、前揭條件係雙方同意訂立，乙方
    （即被告，下同）如有一期遲延，則本和解契約自動失效，
    乙方願無條件給付違約賠償金5000元予甲方，並由甲方依法
    律途徑處理。」等語，有系爭和解書可證，而本件被告仍繼
    續發文「就算付錢也要讓蟑螂多跑幾次」、「相信他真的會
    斷子絕孫」、「年紀輕輕的、好手好腳的；不去工作。竟然
    靠這個維生發財，超級噁心」、「蔡拉基」、「吃人不吐頭
    」、「賺取不義之財」、「蟑螂承諾的話不要相信，因為他
    不屬人類」、「樟頭鼠目，一看就不是什麼好西」等語（見
    本院卷第41、53、67、85、93、95頁），並將兩造和解書直
    接貼上臉書（見本院卷第87、89頁），指射被告為司法蟑螂
    亂告人賺錢，顯已違反上開和解書之約定，原告請求被告給
    付違約賠償金5,000元及支付命命送達翌日即110年11月23日
    起（支付命令於110年11月22日送達被告，有支付命令卷第3
    1頁之送達達證書可查）至清償日止，按法定利率計算之遲
    延利息，為有理由，至於超過上開法定利息部分，因原告係
    以支付命令催告被告給付違約賠償金，則在被告未收受支付
    命令前，無從得知原告對其請求違約賠償，故原告請求自11
    0年9月3日起至110年11月22日止按法定利率計算之遲延利息
    ，並無理由，應予駁回。
五、本件係就民事訴訟法第436條之8第1項適用小額程序所為被
    告敗訴之判決，依同法第436條之20規定，應依職權宣告假
    執行，並依同法第436條第2項準用第392條第2項規定，職權
    宣告被告於預供擔保後，得免為假執行。另依同法第436條
    之19第1項規定，確定本件訴訟費用額為1,000元（即第一審
    裁判費），並如主文第3項所示負擔比例。　
六、訴訟費用負擔：民事訴訟法第78條。
中　　華　　民　　國　　111 　年　　5 　　月　　4 　　日
                        屏東簡易庭  法  官  曾吉雄
以上為正本，係照原本作成。
如不服本判決，應於判決送達後20日內，以判決違背法令為理由
，向本院提出上訴狀並表明上訴理由（上訴理由應表明：一、原
判決所違背之法令及具體內容；二、依訴訟資料可認為原判決有
違背法令之具體事實），如未表明上訴理由者，應於上訴後20日
內向本院提出上訴理由書。如委任律師提起上訴者，應一併繳納
上訴審判裁判費。
中　　華　　民　　國　　111 　年　　5 　　月　　4 　　日
                                    書記官  鄭美雀